臺灣雲林地方法院民事裁定　九十一年度聲字第二一六號
　　聲　請　人　甲○○
　　相　對　人　雲林縣農會
　　法定代理人　乙○○
右聲請人聲請返還提存物事件，本院裁定如左：
    主      文
聲請駁回。
聲請程序費用由聲請人負擔。
    理      由
一、本件聲請意旨略以：聲請人與相對人間因遷讓房屋強制執行事件（鈞院民國八十
    八年度執字第三六八六號），聲請人曾以執行名義成立後，有消滅或妨礙債權人
    請求之事由發生為由，於前開強制執行程序終結前提起債務人異議之訴（鈞院八
    十八年度重訴字第一二九號），並以於前揭債務人異議之訴事件判決確定前，倘
    不停止執行，聲請人將受難以補償之損害，而聲請鈞院裁定於聲請人供擔保後停
    止執行獲准（鈞院八十八年度聲字第二五五號），聲請人並已提存台灣土地銀行
    可轉讓定期存單面額新台幣五百萬元一張、面額新台幣一百萬元二張（鈞院八十
    八年度存字第一○一六號）在案。嗣因聲請人與相對人業已達成訴外和解，相對
    人並已撤回上開強制執行之聲請，該強制執行事件既已終結，則應供擔保之原因
    自已消滅，為此依民事訴訟法第一百零四條第一項第一款之規定，聲請返還前開
    提存物等語，並提出本院八十八年度聲字第二五五號民事裁定、八十八年度存字
    第一○一六號提存書、國庫保管品收受證明書、協議書各一件（以上均為影本）
    為證。
二、聲請人前開主張，業經本院依職權調閱本院八十八年度執字第三六八六號、八十
    八年度重訴字第一二九號、八十八年度聲字第二五五號、八十八年度存字第一○
    一六號等案卷查核無訛。惟按返還擔保金，依民事訴訟法第一百零六條準用第一
    百零四條第一項之規定，須符合：(一)應供擔保之原因消滅者；(二)訴訟終結後，供
    擔保人證明已定二十日以上之期間，催告受擔保利益人行使權利而未行使者之要
    件，法院始得裁定返還擔保金。而債務人依強制執行法第十八條第二項規定聲請
    停止執行所提供之擔保，其目的乃在於賠償債權人因遲延執行所受損害之用，是
    必待無損害發生，或債務人本案勝訴確定，或就所生之損害已經賠償時，始得謂
    「供擔保之原因消滅」（最高法院五十三年台抗字第二七九號判例參照）。經查
    ，本件聲請人並未舉證證明相對人於撤回強制執行之聲請前，是否因停止執行而
    受有損害，自難遽認相對人並無損害發生，而謂擔保原因業已消滅。又前揭民事
    訴訟法第一百零四條第一項第二款所謂訴訟終結，應從廣義解釋，包括執行終結
    在內，供擔保人須證明已定二十日以上之期間催告受擔保利益人行使權利而未行
    使者，即得請求返還擔保金。惟查，本院八十八年度執字第三六八六號遷讓房屋
    強制執行事件，固因本件相對人撤回強制執行之聲請而告終結，然聲請人亦未證
    明業已定期催告相對人行使權利，是本件返還提存物之聲請，尚難認為有理由，
    自應予以駁回。
三、依民事訴訟法第九十五條、第七十八條，裁定如主文。
中　　　華　　　民　　　國　　九十一　　年　 　七　 　月 　　二十九　 　日
　　　　　　　　　  　　　　　　臺灣雲林地方法院民事第一庭
~B法　　　官　李明益
右為正本係照原本作成。
如對本裁定抗告，須於裁定送達後十日內向本院提出抗告狀。（須附繕本）
中　　　華　　　民　　　國　　九十一　　年　 　七　 　月 　　二十九　 　日
~B法院書記官　蘇靜怡
